臺灣臺北地方法院刑事判決　　　　　　　 94年度訴字第964號
　　公　訴　人　臺灣臺北地方法院檢察署檢察官
　　被　　　告　乙○○
　　指定辯護人　本院公設辯護人　甲○○
上列被告因違反槍砲彈藥刀械管制條例等案件，經檢察官提起公
訴（94年度偵字第10702號），本院判決如下：
    主  文
乙○○未經許可，持有可發射子彈具有殺傷力仿GLOCK廠27型半
自動手槍製造之金屬玩具手槍，累犯，處有期徒刑年陸月，併
科罰金新臺幣拾萬元，罰金如易服勞役，以新臺幣玖佰元（即銀
元佰元）折算壹日，扣案仿GLOCK廠27型半自動手槍製造之金
屬玩具手槍壹支（槍枝管制編號0000000000號）及直
徑約8.9MM金屬彈頭之土造子彈貳顆（以上保管字號為九十四年
度青保管字第六一八號）均沒收之；又連續以加害生命、身體之
事，恐嚇他人致生危害於安全，累犯，處有期徒刑陸月，扣案仿
GLOCK廠27型半自動手槍製造之金屬玩具手槍壹支（槍枝管制編
號0000000000號）及直徑約8.9MM金屬彈頭之土造子
彈貳顆（以上保管字號為九十四年度青保管字第六一八號）均沒
收之；應執行有期徒刑年拾月，併科罰金新臺幣拾萬元，罰金
如易服勞役，以新臺幣玖佰元（即銀元佰元）折算壹日，扣案
仿GLOCK廠27型半自動手槍製造之金屬玩具手槍壹支（槍枝管制
編號0000000000號）及直徑約8.9MM金屬彈頭之土造
子彈貳顆（以上保管字號為九十四年度青保管字第六一八號）均
沒收之。
    事  實
一、乙○○曾於民國90年間因毒品危害防制條例案件，經本院以
    90年度簡字第1657號判決判處有期徒刑六月確定，又於92年
    間因毒品危害防制條例及動產擔保交易法案件，經臺灣板橋
    地方法院分別以92年度板簡字第541號及92年度簡字第640號
    判決判處有期徒刑六月及三月確定，嗣經臺灣板橋地方法院
    以92年度聲字第1277號裁定定其應執行刑為有期徒刑八月確
    定，經接續執行而於93年10月3日執行完畢，猶不知悔改，
    其明知可發射子彈具有殺傷力之改造玩具手槍及子彈係屬槍
    砲彈藥刀械管制條例第4條第1項第1款、第2款所列之槍砲、
    彈藥，非經中央主管機關之許可，不得持有之，竟基於持有
    槍、彈之犯意，未經許可，於93年11月間某日，在臺北市○
    ○區○○街公園，以新臺幣五萬元之代價，自真實年籍不詳
    成年之計程車司機處，購得可發射子彈具有殺傷力之仿GLOC
    K（起訴書誤載為CLOCK）廠27型半自動手槍製造之金屬玩具
    手槍壹支（槍枝管制編號0000000000號）及直徑
    約8.9MM金屬彈頭之土造子彈十五顆（其中七顆業已遺失）
    ，並將之藏放於其位於臺北市○○區○○街租屋處而持有之
    。又乙○○因與丙○○（藝名捷捷）間之投資糾紛而心生不
    滿，竟另基於恐嚇之概括犯意，於94年2月10日0時許，持上
    開槍彈前往丙○○所任職之位於臺北市○○街190號2樓之「
    心如意餐廳」，經該餐廳櫃檯內之會計陳楊素真通知丙○○
    出面未果，乃以持上開槍彈朝餐廳內櫃檯上方之天花板、神
    位、櫃檯下方及牆壁等處共開4槍之加害生命及身體之事向
    在場之人恐嚇後逕行離去，致在場之陳楊素真及林秋觀等人
    心生畏怖而生危害於安全；其復承前恐嚇之概括犯意，於94
    年2月14日4時許，持上開槍彈前往心如意餐廳欲找丙○○理
    論，因丙○○不在店內，乃以持上開槍彈朝餐廳內櫃檯旁之
    冰箱開1槍之加害生命及身體之事向在場之人恐嚇後逕行離
    去，致在場之陳楊素真心生畏怖而生危害於安全，旋於94年
    2月17日傍晚某時許，將上開槍彈藏放於臺北縣永和市福和
    橋下空地之廢棄沙發內。嗣因前開餐廳人員報警處理，經警
    於94年6月18日23時40分，在臺北市○○街190號2樓拘獲乙
    ○○，並於94年6月28日經乙○○帶同員警起獲上開可發射
    子彈具有殺傷力之仿GLOC K廠27型半自動手槍製造之金屬玩
    具手槍一支（槍枝管制編號0000000000號）及直
    徑約8.9MM金屬彈頭之土造子彈三顆（其中一顆業經鑑驗試
    射，以上保管字號為九十四年度青保管字第六一八號）。
二、案經臺北市政府警察局萬華分局報請臺灣臺北地方法院檢察
    署檢察官起訴。
    理  由
一、前揭犯罪事實，業據被告乙○○於偵審中坦承不諱，復經證
    人即心如意餐廳員工丙○○、陳楊素真及林秋觀於警詢及偵
    查中證述在卷，並有現場平面圖、現場蒐證照片及上開槍彈
    之照片在卷可稽，且有扣案之槍彈足資佐證，足徵被告乙○
    ○之上開自白與事實相符。又扣案之上開槍、彈，經送內政
    部警政署刑事警察局鑑驗結果：
    一、送鑑改造手槍壹支（槍枝管制編號000000000
    0號），認係仿GLOCK廠27型半自動手槍製造之玩具手槍換
    裝土造金屬槍機、槍管而成之改造手槍，機械性能良好，可
    擊發適用子彈，認具殺傷力；二、送鑑改造子彈顆，認均
    係由土造金屬彈殼加裝直徑8.9MM金屬彈道而成之土造子彈
    ，經取樣壹顆試射結果，可擊發，認具殺傷力，此有該局94
    年7月11日刑鑑字第0940099937號槍彈鑑定書一份附卷可稽
    ，足認扣案槍彈確具有殺傷力，而為槍砲彈藥刀械管制條例
    第4條第1項第1款及第2款所規定之槍砲及彈藥。
    本件事證明確，被告乙○○之犯行洵堪認定，應予依法論科
    。
二、按槍砲彈藥刀械管制條例所規定之持有行為，其持有之繼續
    ，為行為之繼續，而非狀態之繼續；亦即一經持有該條例所
    規定之槍砲、彈藥或刀械，其犯罪即已成立，但其完結須繼
    續至持有行為終了時為止（最高法院90年度臺非字第21號著
    有判決可資參照）。查槍砲彈藥刀械管制條例業於94年1月
    26日修正公布，並自94年1月28日生效，然被告乙○○之犯
    行迄至94年6月28日完成，自應適用修正後之槍砲彈藥刀械
    管制條例規定加以處罰。次按，槍砲彈藥刀械管制條例第8
    條之「其他可發射金屬或子彈具有殺傷力之各式槍砲」，係
    指改造模型槍以外經製造、改造具殺傷力之其他槍枝，是以
    玩具槍改造並具殺傷力者亦屬之。本件扣案之槍枝，既係仿
    GLOCK廠27型半自動手槍製造之玩具手槍換裝土造金屬槍機
    、槍管改造而成，應屬槍砲彈藥刀械管制條例第4條第1項第
    1款及第8條所規定之「其他可發射金屬或子彈具有殺傷力之
    各式槍砲」。又按，槍砲彈藥刀械管制條例第4條所稱之槍
    砲、彈藥，依同條例第5條之規定，非經中央主管機關許可
    ，不得製造、販賣、運輸、轉讓、出租、出借、持有、寄藏
    或陳列。核被告乙○○所為，係犯槍砲彈藥刀械管制條例第
    8條第4項之未經許可無故持有其他可發射子彈具有殺傷力之
    各式槍砲罪、槍砲彈藥刀械管制條例第12條第4項之未經許
    可無故持有彈藥罪及刑法第305條之恐嚇危害安全罪。又被
    告乙○○以一行為同時持有具殺傷力之土造製子彈十五顆，
    因僅侵害一法益而屬單純一罪，自應僅以持有彈藥一罪論。
    又其以一行為同時持有上開槍、彈，係以一行為觸犯數構成
    要件不同之罪名，為想像競合犯，依刑法第55條之規定，應
    從一重之未經許可無故持有其他可發射子彈具有殺傷力之各
    式槍砲罪論處。又其以一行為同時恐嚇數在場人員，係以一
    行為觸犯數同種罪名，為想像競合犯，應從一重之恐嚇罪處
    斷。又其前後二次恐嚇犯行，時間緊接，方法相同，觸犯構
    成要件相同之罪，顯係基於概括犯意而為之，應依連續犯之
    規定論以一罪，並依法加重其刑。又其所犯上開未經許可無
    故持有其他可發射子彈具有殺傷力之各式槍砲罪及恐嚇罪間
    ，犯意各別，罪名互異，應予分論併罰。又被告乙○○曾於
    90 年間因毒品危害防制條例案件，經本院以90年度簡字第
    1657 號判決判處有期徒刑六月確定，又於92年間因毒品危
    害防制條例及動產擔保交易法案件，經臺灣板橋地方法院分
    別以92 年度板簡字第541號及92年度簡字第640號判決判處
    有期徒刑六月及三月確定，嗣經臺灣板橋地方法院以92年度
    聲字第1277號裁定定其應執行刑為有期徒刑八月確定，經接
    續執行而於93年10月3日執行完畢，此有臺灣高等法院被告
    全國前案紀錄表一份在卷可稽，其前曾受有期徒刑之執行完
    畢，於五年以內再犯
    本件最重本刑為有期徒刑以上之罪，為累犯，應依刑法第47
    條之規定加重其刑，並就恐嚇部分遞加重其刑。爰審酌槍砲
    係屬高度危險之物品，非經主管機關許可不得擅自持有，以
    維社會大眾安全，被告乙○○無故持有上開槍砲，且未繳交
    治安機關，並持之恐嚇他人，嚴重危害社會安全，影響社會
    治安甚鉅，然於犯後尚能坦承犯行，及其品行、犯罪之動機
    、目的、手段、生活狀況、智識程度、犯罪所得及所生損害
    等一切情狀，分別量處如主文所示之刑，並就罰金部分諭知
    易服勞役之折算標準。
三、扣案仿GLOCK廠27型半自動手槍製造之金屬玩具手槍一支（
    槍枝管制編號0000000000號）係屬違禁物，應依
    刑法第38條第1項第1款之規定於未經許可持有槍彈罪之主文
    項下宣告沒收之。又扣案之上開子彈三顆，其中一顆經試射
    之結果，雖具殺傷力，然因於鑑驗過程中擊發，而失其違禁
    物之性質，是僅就鑑驗所餘之子彈二顆，依刑法第38條第1
    項第1款之規定於未經許可持有槍彈罪之主文項下諭知沒收
    之。又扣案之上開槍彈，既屬違禁物，已如前述，且係被告
    乙○○所有供犯恐嚇罪所用之物，業經其供承在卷，爰併依
    刑法第38條第1項第1款之規定於恐嚇罪之主文項下宣告沒收
    之。至未扣案之子彈十二顆，其中五顆業已擊發，而失其違
    禁物之性質，另七顆業已滅失，亦經被告乙○○供明在卷，
    爰不另為沒收之諭知。
據上論斷，應依刑事訴訟法第299條第1項前段，槍砲彈藥刀械管
制條例第8條第4項、第12條第4項，刑法第11條前段、第56條、
第305條、第55條、第51條第5款、第47條、第42條第2項、第38
條第1項第1款，罰金罰鍰提高標準條例第1條前段、第2條，現行
法規所定貨幣單位折算新臺幣條例第2條，判決如主文。
本案經檢察官賴淑芬到庭執行職務。
中　　華　　民　　國　　94　　年　　8 　　月　　31　　日
　　　　　　　　　臺灣臺北地方法院刑事第十五庭
                          審判長法  官  周祖民
                                法  官  吳麗英
                                法  官  黃雅君
上正本證明與原本無異。
如不服本判決，應於判決送達後10日內向本院提出上訴狀（應抄
附繕本）。告訴人或被害人如對於本判決不服者，應具備理由請
求檢察官上訴，其上訴期間之計算係以檢察官收受判決正本之日
期為準。
                                書記官   陳麗津
中　　華　　民　　國　　94　　年　　9 　　月　　5 　　日
附錄本案論罪科刑法條：
槍砲彈藥刀械管制條例第8條
未經許可，製造、販賣或運輸鋼筆槍、瓦斯槍、麻醉槍、獵槍、
空氣槍或第4條第1項第1款所定其他可發射金屬或子彈具有殺傷
力之各式槍砲者，處無期徒刑或5年以上有期徒刑，併科新臺幣1
千萬元以下罰金。
未經許可，轉讓、出租或出借前項所列槍枝者，處 5 年以上有期
徒刑，併科新臺幣 1 千萬元以下罰金。
意圖供自己或他人犯罪之用，而犯前二項之罪者，處無期徒刑或
 7 年以上有期徒刑，併科新臺幣 1 千萬元以下罰金。
未經許可，持有、寄藏或意圖販賣而陳列第 1 項所列槍枝者，處
 3年以上10年以下有期徒刑，併科新臺幣700萬元以下罰金。
第 1 項至第 3 項之未遂犯罰之。
槍砲彈藥刀械管制條例第12條第4項
未經許可，持有、寄藏或意圖販賣而陳列子彈者，處 5 年以下有
期徒刑，併科新台幣 300 萬元以下罰金。
中華民國刑法第305條
 (恐嚇危害安全罪)
以加害生命、身體、自由、名譽、財產之事，恐嚇他人致生危害
於安全者，處二年以下有期徒刑、拘役或三百元以下罰金。
